fst/morphology/test/gt-norm-yamls/N-A-3-askihk_gt-norm.yaml
Config:
  hfst:
    Gen: ../../../src/generator-gt-norm.hfst
    Morph: ../../../src/analyser-gt-norm.hfst
  xerox:
    Gen: ../../../src/generator-gt-norm.xfst
    Morph: ../../../src/analyser-gt-norm.xfst
    App: lookup

Tests:
  
  Noun - askihkw - ok : # -w animate noun, kettle AEW NA3
     askihk+N+A+Sg: askihk
     askihk+N+A+Px1Sg+Sg: nitaskihkom
     askihk+N+A+Px2Sg+Sg: kitaskihkom
     askihk+N+A+Px1Pl+Sg: nitaskihkominân
     askihk+N+A+Px21Pl+Sg: kitaskihkominaw
     askihk+N+A+Px2Pl+Sg: kitaskihkomiwâw

     askihk+N+A+Pl: askihkwak
     askihk+N+A+Px1Sg+Pl: nitaskihkomak
     askihk+N+A+Px2Sg+Pl: kitaskihkomak
     askihk+N+A+Px1Pl+Pl: nitaskihkominânak
     askihk+N+A+Px21Pl+Pl: kitaskihkominawak
     askihk+N+A+Px2Pl+Pl: kitaskihkomiwâwak
     
     askihk+N+A+Obv: askihkwa
     askihk+N+A+Px1Sg+Obv: nitaskihkoma
     askihk+N+A+Px2Sg+Obv: kitaskihkoma
     askihk+N+A+Px1Pl+Obv: nitaskihkominâna
     askihk+N+A+Px21Pl+Obv: kitaskihkominawa
     askihk+N+A+Px2Pl+Obv: kitaskihkomiwâwa
     askihk+N+A+Px3Sg+Obv: otaskihkoma
     askihk+N+A+Px3Pl+Obv: otaskihkomiwâwa
     askihk+N+A+Px4Sg/Pl+Obv: otaskihkomiyiwa
     
     askihk+N+A+Loc: askihkohk
     askihk+N+A+Px1Sg+Loc: nitaskihkomihk
     askihk+N+A+Px2Sg+Loc: kitaskihkomihk
     askihk+N+A+Px1Pl+Loc: nitaskihkominâhk
     askihk+N+A+Px21Pl+Loc: kitaskihkominâhk
     askihk+N+A+Px2Pl+Loc: kitaskihkomiwâhk
     askihk+N+A+Px3Sg+Loc: otaskihkomihk
     askihk+N+A+Px3Pl+Loc: otaskihkomiwâhk
     askihk+N+A+Px4Sg/Pl+Loc: otaskihkomiyihk

     askihk+N+A+Der/Dim+N+A+Sg: [askihkos, askihkosis]
     askihk+N+A+Der/Dim+N+A+Px1Sg+Sg: [nicaskihkomis, nicaskihkomisis]
     askihk+N+A+Der/Dim+N+A+Px2Sg+Sg: [kicaskihkomis, kicaskihkomisis]
     askihk+N+A+Der/Dim+N+A+Px1Pl+Sg: [nicaskihkomisinân, nicaskihkomisisinân]
     askihk+N+A+Der/Dim+N+A+Px21Pl+Sg: [kicaskihkomisinaw, kicaskihkomisisinaw]
     askihk+N+A+Der/Dim+N+A+Px2Pl+Sg: [kicaskihkomisiwâw, kicaskihkomisisiwâw]



     askihk+N+A+Der/Dim+N+A+Pl: [askihkosak, askihkosisak]
     askihk+N+A+Der/Dim+N+A+Px1Sg+Pl: [nicaskihkomisak, nicaskihkomisisak] # Is -im required in the possessed dimunitives?
     askihk+N+A+Der/Dim+N+A+Px2Sg+Pl: [kicaskihkomisak, kicaskihkomisisak] # Is -im required in the possessed dimunitives?
     askihk+N+A+Der/Dim+N+A+Px1Pl+Pl: [nicaskihkomisinânak, nicaskihkomisisinânak] # Is -im required in the possessed dimunitives?
     askihk+N+A+Der/Dim+N+A+Px21Pl+Pl: [kicaskihkomisinawak, kicaskihkomisisinawak] # Is -im required in the possessed dimunitives?
     askihk+N+A+Der/Dim+N+A+Px2Pl+Pl: [kicaskihkomisiwâwak, kicaskihkomisisiwâwak] # Is -im required in the possessed dimunitives?
     
     askihk+N+A+Der/Dim+N+A+Px3Sg+Obv: [ocaskihkomisa, ocaskihkomisisa] # Is -im required in the possessed dimunitives?
     askihk+N+A+Der/Dim+N+A+Px3Pl+Obv: [ocaskihkomisiwâwa, ocaskihkomisisiwâwa] # Is -im required in the possessed dimunitives?
     askihk+N+A+Der/Dim+N+A+Px4Sg/Pl+Obv: [ocaskihkomisiyiwa, ocaskihkomisisiyiwa] # Is -im required in the possessed dimunitives?
